臺灣臺北地方法院交通事件裁定　　　　　　　　　九十二年度交聲字第一一一八號
　　原處分機關　臺北市交通事件裁決所
　　異議人即
　　受處分人　　甲○○
右列受處分人因違反道路交通管理處罰條例案件，對於臺北市交通事件裁決所中華民
國九十二年八月二十九日所為之處分（原處分案號：北市裁三字第裁二二─0000
00000號），聲明異議，本院裁定如左：
    主      文
異議駁回。
    理      由
一、按汽車駕駛人轉彎時，不依標誌、標線、號誌指示者，處新臺幣（下同）六百元
    以上一千八百元以下罰鍰，並應記違規點數一點，道路交通管理處罰條例第四十
    八條第一項第二款、第六十三條第一項第一款分別定有明文。又行為人有違反道
    路交通管理處罰條例之情形者，應填製舉發違反道路交通管理事件通知單，當場
    舉發者，應將該通知單填記後交付該行為人簽名或蓋章收受之，拒絕簽章者，並
    記明其事由，視為已收受，違反道路交通管理事件統一裁罰基準及處理細則（下
    稱處理細則）第十一條第一項第一款亦規定甚明。再者，汽車駕駛人如有轉彎時
    不依標誌、標線、號誌指示之違規行為，而逾越應到案期限十五日以上三十日以
    內，到案聽候裁決，經主管機關調查後仍認定其有違反道路交通管理處罰條例之
    行為者，依處理細則第四十四條第一項及違反道路交通管理事件統一裁罰基準表
    （下稱基準表）之規定，應處駕駛人一千四百元之罰鍰，並記違規點數一點。
二、本件異議人即受處分人甲○○於民國九十二年六月十六日上午十時十八分許，駕
    駛車牌號碼二Ｄ─一三八八號自小客車，行經臺北市○○○路與建國北路口，由
    長安東路東向西方向左轉建國北路時，當時之號誌顯示為直行綠燈而左轉為紅燈
    ，惟受處分人未待左轉燈號轉變為綠燈，不依當時左轉燈號為紅燈之號誌指示即
    左轉行駛，經當日在臺北市○○○路○段四十二號前執行路邊稽查任務之臺北市
    監理處稽查人員陳正勳配合值勤員警予以攔停，而以受處分人有違反道路交通管
    理處罰條例第四十八條第一項第二款之違規行為為由，當場掣單舉發，因受處分
    人於應到案日期前（按應到案日期為九十二年七月一日）並未到案，且遲至同年
    七月二十四日始至原處分機關辦理陳述，原處分機關乃依道路交通管理處罰條例
    第四十八條第一項第二款、第六十三條第一項第一款、處理細則第四十四條第一
    項暨基準表之規定，於九十二年八月二十九以北市裁三字第裁二二─00000
    0000號裁決書裁處受處分人罰鍰一千四百元，並記違規點數一點在案。
三、受處分人聲明異議意旨略以：我當時是從建國北路下橋來，我看到直行及左轉都
    是綠燈，所以我就左轉過來，等我左轉過來之後，由長安東路欲左轉行使建國北
    路平面道路時，仍看到左轉與直行燈號都是綠燈，所以左轉建國北路，但因路口
    有稽查人員執行稽查任務，造成車流阻塞，故我無法順利左轉，後來燈號變成紅
    燈時，我的車子已經超過十字路口黃色網狀線，但還沒有完全轉過去，本件舉發
    情形與事實不符等語。惟查，證人即於前揭路段執行路邊稽查作業之臺北市監理
    處稽查人員陳正勳於本院證稱：當天早上十點十八分我們在長安東路與建國北路
    口，也就是建國北路一段四十二號門前執行稽查，看到二Ｄ─一三八八號車輛從
    長安東路左轉建國北路，長安東路比較特殊，西往東的方向如果是綠燈的話，東
    往西的方向就確定不能左轉，但是可以直行，當時受處分人是從長安東路東向西
    方向左轉建國北路，當時的號誌應該只有可以直行的綠色箭頭，左轉燈應該是紅
    燈，當時長安東路西向東的方向是綠燈，所以東向西方向不可能開放左轉，否則
    會造成衝突，因此我們認定受處分人是違規左轉，這件是我跟警察一起執行的，
    由警察攔下來，我去執行舉發，我確定有看到受處分人有左轉過來，當時長安東
    路左轉方向確實是紅燈的，處分人可能是從建國北路下橋左轉，下橋時看到可以
    直行與左轉，沒有看到左轉之後另外還有一個燈號，以為可以繼續左轉，所以受
    處分人就左轉過來等語明確。依證人所述，受處分人於前揭時間，由長安東路東
    向西方向欲左轉建國北路平面道路時，因長安東路西向東方向正值綠燈，東向西
    方向雖亦能直行，然不能左轉建國北路，否則將與長安東路西向東方向之車流產
    生衝突，故當時長安東路東向西方向僅有准許直行之綠色箭頭燈號，左轉燈號則
    為紅燈狀態而不允許左轉。受處分人於前揭時間駕駛前開車輛，由長安東路東向
    西方向欲左轉建國北路時，未俟左轉燈號轉變為綠燈，即不依當時左轉燈號為紅
    燈之號誌指示即左轉行駛，自屬交通違規行為。受處分人辯稱伊由長安東路欲左
    轉行使建國北路平面道路時，看到左轉與直行燈號均為綠燈而左轉，然因車流阻
    塞致燈號嗣後變成紅燈云云，自非可採。本件事證明確，受處分人之違規行為足
    堪認定。
四、綜上所述，受處分人確有駕駛汽車轉彎時不依號誌指示之違規行為，又依卷附本
    件臺北市監理處舉發違反道路交通管理事件通知單之記載，受處分人雖拒絕在該
    通知單「收受通知聯者簽章」欄內簽名，惟依前開處理細則第十一條第一項第一
    款之規定，應視為受處分人已經收受該通知單，嗣受處分人於九十二年七月一日
    之應到案日期前並未到案，而遲至同年七月二十四日始至原處分機關辦理陳述。
    從而原處分機關依道路交通管理處罰條例第四十八條第一項第二款、第六十三條
    第一項第一款、處理細則第四十四條第一項暨基準表之規定，裁處受處分人罰鍰
    一千四百元，並記違規點數一點，核無違誤。本件受處分人之異議為無理由，自
    應將其異議駁回。
據上論斷，應依道路交通案件處理辦法第十九條，裁定如主文。
中　　　華　　　民　　　國　　九十三　　年　　　三　　　月　　 十七 　　日
                                  臺灣臺北地方法院交通法庭
                                          法  官  林庚棟
右正本證明與原本無異。
如不服本裁定，應於裁定送達後五日內，向本院提出抗告狀。
                                          書記官  殷玉芬
中　　　華　　　民　　　國　　九十三　　年　　　三　　　月　   十八　　 日
